臺灣高等法院臺中分院刑事判決
110年度金上訴字第2218號
上  訴  人  
即  被  告  楊世忠


上列上訴人即被告因加重詐欺等案件，不服臺灣臺中地方法院
110年度金訴字第583號中華民國110年10月21日第一審判決(起訴
案號：臺灣臺中地方檢察署110年度偵字第4198號)，提起上訴，
本院判決如下：
    主  文
上訴駁回。
    事實及理由
一、本案經本院審理結果，認為第一審判決之認事用法及量刑均
    無不當，應予維持，除證據部分應補充「上訴人即被告楊世
    忠(下稱被告)於本院準備程序及審理時之自白(本院卷第73
　　、98頁)」外，餘皆引用第一審判決書記載之事實、證據及
    理由(如附件)。
二、被告上訴意旨略以：被告所犯案件係屬同一詐欺集團，只是
    被害人均不同，被告於本案承認犯罪，上訴目的是希望能將
    所有案件併案處理或減輕其刑等語。
三、本院查：
  ㈠被告雖請求本院將本案與被告參與同一詐欺集團所犯其他案
    件合併審判。然依卷內臺灣高等法院被告前案紀錄表記載，
    被告除本案外另涉其他詐欺案件尚未審結者至少有：①臺灣
    高等法院110年度上訴字第3694號、②臺灣新北地方法院110
    年度金訴字第881號、③臺灣嘉義地方法院111年度金訴字第2
    號、④臺灣高等法院111年度上訴字第254號、⑤臺灣桃園地方
    法院110年度審金訴字第551號、⑥臺灣高等法院高雄分院110
    年度金上訴字第201號、⑦本院111年度金上訴字第93號、⑧本
    院111年度金上訴字第283號、⑨臺灣臺北地方法院110年度審
    訴字第2104號；本院審酌本案與被告所犯上開①至⑨案之訟繫
    屬互異，本得分別審判，且本案與上開①至⑨案之被害人不同
    、犯罪事實互異、證據並非共通，兩者間不存在特殊之關聯
    性，無法由合併審判達訴訟經濟之效，不具有合併審判之訴
    訟上實益，各案分別審判、確定後，倘合於數罪併罰定執行
    刑之要件，可另由檢察官聲請定其應執行刑，尚無被告所述
    宜全部由本院合併審判之必要，被告此部分所請，難認有據
    ，先予指明。
  ㈡原審科刑理由係以行為人之責任為基礎，審酌被告明知詐欺
    犯罪在我國橫行多年，社會上屢見大量被害人遭各式詐欺手
    法騙取金錢，甚至有一生積蓄因此蕩然無存者，竟夥同同案
    被告李明珅、「阿風」及本案詐欺集團其他成員，透過如原
    判決附表一「詐騙手法」欄所示詐術內容，分別騙取本案告
    訴人及被害人共3人之金錢，並利用使用人頭帳戶、由金融
    帳戶所有人以外之人提領款項及共同正犯間層層遞轉提領所
    得現金等方式，製造金流斷點，藉此掩飾及隱匿本案詐欺所
    得之去向、所在，以逃避國家追訴處罰，又迄未以和解或調
    解等方式賠償本案告訴人及被害人，是本案所生損害均猶未
    經被告於事後為適當填補，惟考量被告在本案犯行之角色分
    工、被告坦承犯行之犯後態度，以及本案被告所為一般洗錢
    罪部分均符合自白減刑規定，暨被告自陳國中畢業之智識程
    度、已婚、無業、曾中風3次、與配偶同住、家庭經濟勉持
    等一切情狀，就所犯3罪各量處有期徒刑1年2月、1年4月、1
    年2月，並衡酌本案被告所犯各罪侵害法益之異同、對侵害
    法益之加重效益及時間、空間之密接程度，而為整體評價後
    ，定其應執行有期徒刑1年8月。經核原審對被告科刑時審酌
    之上開情狀，業已考量刑法第57條所列各款事項，所處各罪
    刑度符合公平正義及比例原則，並無輕重失衡之情形；所定
    應執行刑未逾越刑法第51條第5款規定之外部性界限，亦無
    明顯違背公平、比例原則或整體法律秩序之理念，且符合定
    應執行刑之恤刑目的，無違裁量權之內部性界限。被告上訴
    意旨請求量處較原判決更輕之刑，其上訴為無理由，應予駁
    回。
據上論斷，應依刑事訴訟法第368條、第373條，判決如主文。
本案經檢察官鄭珮琪提起公訴，檢察官謝耀德到庭執行職務。
中　　華　　民　　國　　111 　年　　2 　　月　　23　　日
                  刑事第八庭  審判長法  官  林清鈞
                                    法  官  簡婉倫
                                    法  官  黃小琴
以上正本證明與原本無異。
如不服本判決，應於收受送達後20日內向本院提出上訴書狀，其
未敘述上訴理由者，並得於提起上訴後20日內向本院補提理由書
(均須按他造當事人之人數附繕本)「切勿逕送上級法院」。因疫
情而遲誤不變期間，得向法院聲請回復原狀。

                                    書記官  李宜珊
　　　　　　　　　　　　　　　　　　
中　　華　　民　　國　　111 　年　　2 　　月　　23　　日